【裁判字號】    99,訴,2862
【裁判日期】    991019
【裁判案由】    毒品危害防制條例
【裁判全文】
臺灣板橋地方法院刑事判決              99年度訴字第2862號
公  訴  人  臺灣板橋地方法院檢察署檢察官
被      告  甲○○
上列被告因違反毒品危害防制條例案件，經檢察官提起公訴（99
年度毒偵字第5343、5434號），被告於準備程序中就被訴事實為
有罪之陳述，經本院合議庭裁定由受命法官獨任進行簡式審判程
序，判決如下：
    主  文
甲○○施用第一級毒品，累犯，處有期徒刑壹年；又施用第一級
毒品，累犯，處有期徒刑拾月。扣案之注射針筒壹支沒收。應執
行有期徒刑壹年捌月。扣案之注射針筒壹支沒收。
    事  實
一、甲○○前因施用毒品案件，經本院以91年度毒聲字第3435號
    裁定送觀察、勒戒後，認無繼續施用毒品之傾向，於民國91
    年11月8 日執行完畢釋放出所，並由臺灣板橋地方法院檢察
    署檢察官以91年度毒偵字第3698號為不起訴處分確定。復於
    執行完畢釋放後5 年內，再因施用第一級毒品案件，經本院
    以94年度訴字第738 號判處有期徒刑6 月確定。又因施用第
    一級毒品案件，經本院以96年度訴字第2018號判處有期徒刑
    10月，減為有期徒刑5 月確定。再因施用第二級、第一級毒
    品等案件，經臺灣士林地方法院分別以96年度簡字第881 號
    判處有期徒刑4 月，及以96年度訴字第998 號判處有期徒刑
    8 月確定，上開3 罪嗣經臺灣士林地方法院以97年度聲字第
    698 號裁定合併定其應執行刑為有期徒刑1 年3 月確定，甫
    於98年2 月16日縮刑期滿執行完畢。詎仍不知悔改，而分別
    為下列犯行：
  (一)基於施用第一級毒品海洛因及第二級毒品甲基安非他命之犯
    意，於99年3 月26日凌晨1 時9 分為警採尿時起回溯1 、2
    日前之某時許，在其位於臺北縣中和市○○路751 巷14弄9
    號1 樓之住處內，以將海洛因及甲基安非他命摻入香菸內吸
    食之方式，同時施用海洛因及甲基安非他命1 次。嗣於99年
    3 月26日0 時30分許，在嘉義縣嘉義市○○街與福全街口為
    警查獲。經警採集其尿液檢體送驗後，呈現鴉片類及安非他
    命類陽性反應，始悉上情。
  (二)另基於施用第一級毒品海洛因之犯意，於99年6 月22日21時
    許，在上址住處內，以注射針筒注射之方式，施用海洛因1
    次。嗣於99年6 月25日19時45分許，因另案在臺北縣中和市
    ○○街118 巷口為警查獲，並扣得注射針筒1 支。經警採集
    其尿液檢體送驗後，呈現鴉片類陽性反應，始悉上情。
二、案經臺北縣政府警察局中和第二分局移送及嘉義市政府警察
    局第一分局移送臺灣嘉義地方法院檢察署檢察官呈請臺灣高
    等法院檢察署檢察長令轉臺灣板橋地方法院檢察署檢察官偵
    查起訴。
    理  由
一、本案被告甲○○所犯均係死刑、無期徒刑、最輕本刑為3 年
    以上有期徒刑以外之罪，其於準備程序中就前揭被訴事實為
    有罪之陳述，經受命法官告知簡式審判程序之旨，並聽取其
    與公訴人之意見後，本院認無不得或不宜改依簡式審判程序
    進行之情事，依刑事訴訟法第273 條之1 第1 項、第284 條
    之1 規定，裁定本案由受命法官獨任進行簡式審判程序；且
    依刑事訴訟法第273 條之2 及第159 條第2 項規定，不適用
    傳聞法則有關限制證據能力之相關規定，合先敘明。
二、上揭犯罪事實，業據被告於本院審理時自白不諱，且被告先
    後於99年3 月26日及99年6 月25日為警查獲後，分別經警採
    集其尿液檢體送鑑定，於99年3 月26日所採集之尿液檢體先
    以酵素免疫分析法（EIA ）初步檢驗，呈鴉片類及安非他命
    類陽性反應，再以氣相層析質譜儀法（GC/MS ）確認檢驗，
    亦呈嗎啡、安非他命及甲基安非他命陽性反應，此有臺灣檢
    驗科技股份有限公司於99年4 月14日所出具報告編號KH/201
    0/00000000號濫用藥物檢驗報告、勘查採證同意書及毒品案
    件採尿代號與真實姓名對照表各1 紙在卷可稽（見嘉義市政
    府警察局第一分局嘉市警一偵字第0990024804號刑案偵查卷
    宗第5 至7 頁）。另於99年6 月25日所採集之尿液檢體，亦
    先以酵素免疫分析法（EIA ）初步檢驗，呈鴉片類陽性反應
    ，再以氣相層析質譜儀法（GC/MS ）確認檢驗，亦呈可待因
    及嗎啡陽性反應，此有臺灣檢驗科技股份有限公司於99 年7
    月14日所出具報告編號UL/2010/60745 號之濫用藥物檢驗報
    告及臺北縣政府警察局中和第二分局毒品案犯罪嫌疑人姓名
    及代碼對照表各1 紙在卷可稽（見臺灣板橋地方法院檢察署
    99年度毒偵字第5434號偵查卷宗第44、45頁），復有扣押物
    品目錄表（同上卷第13頁參照）及注射針筒1 支只扣案可資
    佐證，足徵被告任意性自白與事實相符，應堪採信。再被告
    前於91年間，因施用毒品案件，經本院以91年度毒聲字第
    3435號裁定送觀察、勒戒後，認無繼續施用毒品之傾向，於
    91年11月8 日執行完畢釋放出所，並由臺灣板橋地方法院檢
    察署檢察官以91年度毒偵字第3698號為不起訴處分確定。復
    於上開觀察、勒戒執行完畢釋放後5 年內之94年間，再因施
    用第一級毒品案件，經本院以94年度訴字第738 號判處有期
    徒刑6 月確定等情，此觀卷附臺灣高等法院被告前案紀錄表
    1 份即明。是以被告於91年間初犯施用毒品罪後，於初犯之
    觀察、勒戒執行完畢釋放後5 年內之94年間再犯施用毒品罪
    ，已屬「5 年內再犯」之情形，而與毒品危害防制條例第20
    條所定，「初犯」或「5 年後再犯」始得以觀察、勒戒之保
    安處遇替代刑事追訴程序之要件不符，自應依毒品危害防制
    條例第23條第2 項規定，依法追訴、處罰。本案事證明確，
    被告犯行洵堪認定，應依法論科。
三、按海洛因及甲基安非他命分別係毒品危害防制條例第2 條第
    2 項第1 款及第2 款所明定列管之第一級毒品及第二級毒品
    。是核被告所為，係犯毒品危害防制條例第10條第1 項之施
    用第一級毒品罪及同條第2 項之施用第二級毒品罪。被告施
    用第一級毒品海洛因及第二級毒品甲基安非他命前持有海洛
    因及甲基安非他命之低度行為，均為施用之高度行為所吸收
    ，不另論罪。就犯罪事實一(一)之犯行，被告以一行為同時施
    用第一級毒品與第二級毒品，為想像競合犯，應從一重之施
    用第一級毒品罪處斷。另就犯罪事實一、(一)與(二)之犯行，犯
    意各別、行為互殊，應予分論併罰。被告有上述事實欄所載
    之科刑及執行紀錄，此觀卷附臺灣高等法院被告前案紀錄表
    1 份即明，其於受有期徒刑之執行完畢後，5 年以內故意再
    犯本件有期徒刑以上之罪，為累犯，應依刑法第47條第1 項
    規定加重其刑。爰審酌被告曾因施用毒品案件，經觀察、勒
    戒執行完畢釋放，並獲得不起訴處分之寬典（見卷附臺灣高
    等法院被告前案紀錄表），猶不知悔改，而再犯本件施用毒
    品之罪，顯見其戒除毒癮之意志薄弱，惟其施用毒品係自戕
    行為，對他人法益尚無具體危害，兼衡被告之品行、智識程
    度、生活狀況、犯罪之動機、目的、手段、坦承犯行之犯罪
    後態度等一切情狀，分別量處如主文所示之刑，並定其應執
    行刑。扣案之注射針筒1 支，係供被告為本件上開犯罪事實
    一、(二)施用第一級毒品所用之物，且經被告自承確屬其所有
    （見本院99年10月5 日準備程序筆錄第2頁 ），爰依刑法第
    38條第1 項第2 款規定，併予宣告沒收。
據上論斷，應依刑事訴訟法第273 條之1 第1 項、第299 條第1
項前段，毒品危害防制條例第10條第1 項、第2 項，刑法第11條
前段、第55條、第47條第1 項、第51條第5 款、第38條第1 項第
2 款，判決如主文。
本案經檢察官賴建如到庭執行職務。
中    華    民    國    99    年    10    月    19    日
                    刑事第十五庭  法  官  黃司熒
上列正本證明與原本無異。
如不服本判決，應於判決送達後10日內，向本院提出上訴書狀，
並應敘述具體理由；其未敘述上訴理由者，應於上訴期間屆滿後
20日內向本院補提理由書（均須按他造當事人之人數附繕本），
「切勿逕送上級法院」。
                                  書記官  屠衛民
中    華    民    國    99    年    10    月    19    日
附錄本罪論罪科刑法條：
毒品危害防制條例第10條
施用第一級毒品者，處6 月以上5 年以下有期徒刑。
施用第二級毒品者，處3 年以下有期徒刑。

司法院資訊處製作；財團法人民間司法改革基金會備份。
